485Edepot - Archives communales déposées de Selles
Archives Départementales de la Haute-Saône
Série Edepot
ARCHIVES COMMUNALES DEPOSEES. ARCHIVES DES INTERCOMMUNALITES.
485Edepot - Archives communales déposées de Selles
1651-1950
485Edepot1-125
Archives Départementales de la Haute-Saône 14B rue Miroudot St Ferjeux 70000 VESOUL
COMMUNE DE SELLES
Modalités d'entrée
Dépôt du 17/02/2011
Dernier ajout le 18/04/2011
Archives publiques
- ARCHIVES ANCIENNES
  - ACTES CONSTITUTIFS
    - Acte constitutif: vente des droits royaux sur les habitants de la communauté de Selles, par les commissaires généraux à Jean-François Quenisset, négociant à Selles. 1 pièce papier., 1770; 485 Edepot 1; AA1
      Communicabilité
      Communicable
  - ADMINISTRATION COMMUNALE
    - Administration communale: élections du personnel communal (1748-1760); procès-verbaux de prestation de serment des gardes forestiers (1745-1780). 1 liasse, 59 pièces papier., 485 Edepot 2; BB1
      Thesaurus administratif:
      ELECTION; GARDE FORESTIER
  - FINANCES, IMPOTS ET COMPTABILITE
    - Impositions: brouillons des impositions ordinaires pour la communauté de Selles. 1 liasse, 12 cahiers., 1761-1772; 485 Edepot 3; CC1
      FISCALITE
    - Comptabilité municipale: comptes de gestions des échevins de Selles, avec quelques pièces justificatives par les deux derniers. 1 liasse, 86 pièces papier., 1742-1790; 485 Edepot 4; CC2
      ECHEVIN
    - Arpentement du territoire de Selles dressé par l’arpenteur Jean-Claude Leblond, d’Amance. 1 registre couvert de cuir., 1776; 485 Edepot 5; CC3
  - BIENS COMMUNAUX, EAUX ET FORETS, TRAVAUX PUBLICS, VOIRIE
    - Biens communaux: don d’une maison à la communauté de Selles pour l’établissement d’une école de garçons (1756-1774); baux de terres labourables et de prés communaux (1788-1919). 1 liasse, 34 pièces., 1756-1919; 485 Edepot 6; DD1
      BAUX RURAUX; ECOLE
    - Bois communaux: droit de parcours du bétail dans les bois royaux de Selles. Lacune: il ne reste de cette liasse signalée dans les inventaires municipaux que trois pièces papier. 1 liasse, 10 pièces papier., 1726-1744; 485 Edepot 7; DD2
      BOIS
    - Bois communaux: exploitation de la coupe affouagère depuis 1779, à Selles. 1 liasse, 25 pièces papier., 1779-1849; 485 Edepot 8; DD3
    - Bois communaux, visite: procès-verbaux (1756-an VIII); aménagement: plan (1760) (cette pièce signalée dans les inventaires municipaux n’a pas été vue en 1970); partage: procès-verbal de délibération de la communauté d’habitants de Selles (1777); récolement des assiettes de 1787 et 1788: correspondance (1789). 1 liasse, 1 plan collé sur toile (manquant), 22 pièces papier., 1756-1800; 485 Edepot 9; DD4
    - Travaux publics, navigation: procès-verbaux de visite du pont de Selles et du chemin du port (1751-1767); compte présenté par le sieur Patzius, syndic du commerce sur les rivières de Coney, Lanterne et Saône (imprimé 1784-1790); sentences rendues par la maitrise des eaux et forêts de Vesoul permettant à la communauté de Selles de vendre son quart de réserve pour acquitter les frais de travaux publics (1785). 1 liasse, 1 cahier parchemin, 6 pièces papier., 1751-1790; 485 Edepot 10; DD5
      COURS D'EAU; OUVRAGE D'ART
    - Navigation sur la Saône, Le Coney et le canal de l’Est, à partir de 1777. Pièce non vue en 1970. 1 liasse., 485 Edepot 11; DD6
      COURS D'EAU; TRANSPORT FLUVIAL
  - JUSTICE, PROCEDURES, POLICE
    - Justice criminelle de Selles: enquêtes, expertises, assignations, jugements. 1 liasse, 116 pièces papier., 1728-1756; 485 Edepot 12; FF1
      JUSTICE
    - Justice criminelle de Selles: enquêtes, expertises, assignations, jugements. 1 liasse, 124 pièces papier., 1757-1790; 485 Edepot 13; FF2
    - Justice civile de Selles: procès-verbaux d’apposition de scellés. 1 liasse, 25 pièces papier., 1735-1779; 485 Edepot 14; FF3
      JUSTICE CIVILE
    - Justice civile de Selles: procès-verbaux de partages et de ventes, et d’amodiations de biens particuliers. 1 liasse, 42 pièces papier., 1752-1798; 485 Edepot 15; FF4
    - Justice civile de Selles: comptes de tutelle (1729-1779); inventaire des pièces et registres de la justice de Selles (1743). 1 liasse, 80 pièces papier., 485 Edepot 16; FF5
    - Police locale: police des regains, délibérations concernant la vaine-pâture (1749-1780); procès-verbaux de visite des fours et des cheminées (1751-1769) (trois procès-verbaux de 1769 à 1806, signalés dans les inventaires municipaux, n’ont pas été vus en 1970); transactions entre les habitants de Selles et Ch. Mercier, pour frais d’arpentage (1785-1792). 1 liasse, 51 pièces papier., 1749-1792; 485 Edepot 17; FF6
      POLICE
  - CULTE
    - Registre paroissial de Selles, de La Verrerie (hameau de cette commune) et du « bois de Passavant »: baptêmes, mariages, sépultures (1719-septembre 1733). La collection des registres de Selles déposés par le greffe du tribunal de Lure commence en 1700 et comporte des lacunes. 1 registre, couvert d’un parchemin, portant des notations musicales d’époque médiévale., 1719-1733; 485 Edepot 18; GG4
      REGISTRE PAROISSIAL
      CATHOLICISME
    - Registre paroissial de Selles et de La Verrerie: baptêmes, mariages, sépultures (septembre 1733-1743; 1744, janvier-mai, baptêmes d’une cloche le 19 mai, mai-décembre; 1745-1746, janvier-juillet, baptême d’une cloche le 12 juillet, juillet-décembre; 1747-1763; 1764, janvier-juin, sur un feuillet indépendant, une note de 1845 indique l’absence d’une page du registre, novembre-décembre; 1765-mars 1782; extrait du registre de « Conflans-en-Bassigny » (Conflans-sur-Lanterne): mariage de Nicolas Vaulot, avocat, et d’Aimée Prinsae, de Selles, le 6 octobre 1766; sur un feuillet indépendant: ordonnance de la justice pour que le cadavre de Dominique Lavie, originaire de Martinvelle dans les Vosges, mort dans la forêt, soit inhumé à Selles le 1er février 1785). Dans ce registre, on remarque le mariage de Jean-François Jaquinot « gruyer » (officier de justice dont la circonscription est la gruerie) à Passavant, et de Jeanne-Marguerite Massey, fille de Louis-François Massey, écuyer, seigneur de La Rochère (commune de Passavant), le 7 février 1736. Lacune pour les mois de juin à novembre 1764; cette lacune est comblée par les registres déposés par le greffe du tribunal de Lure aux archives départementales. 1 registre couvert de parchemin et deux feuillets indépendants., 1733-1845; 485 Edepot 19; GG5
    - Registre paroissial de Selles et de La Verrerie: baptêmes, mariages, sépultures (mars 1782-1792); table décennale des actes de naissance, mariages et décès (1786-an X). 1 registre couvert de cuir., 1782-1802; 485 Edepot 20; GG7
    - Registre paroissial de Selles: baptêmes, mariages, sépultures. 1 cahier en mauvais état. Voir cote: 34 J 89, 1803-1809; 485 Edepot 21; GG8
    - Registre paroissial de Selles: baptêmes, mariages, sépultures. 1 registre., 1651-1689; 485 Edepot 28; GG1
    - Registre paroissial de Selles: baptêmes, mariages, sépultures (1669-1674, 1675-1700). 1 registre, 1 feuillet., 1669-1700; 485 Edepot 29; GG2
    - Registre paroissial de Selles: baptêmes, mariages, sépultures (1700-1707, 1707-1714, 1714-1717, 1717-1718). 4 cahiers., 1700-1718; 485 Edepot 30; GG3
    - Registre paroissial de Selles: baptêmes, mariages, sépultures de l’année 1761. 1 cahier (copie)., 1759; 485 Edepot 31; GG6
  - AGRICULTURE
    - Agriculture.-Bœuf banal, dangerosité: correspondance. 1 pièce papier., 1789; 485 Edepot 32; HH1
      AGRICULTURE
- ARCHIVES MODERNES
  - ACTES DE L'ADMINISTRATION DEPARTEMENTALE
    - Actes de l’administration départementale: arrêtés du directoire du district de Luxeuil (an II-an III), arrêtés du directoire et du préfet de la Haute-Saône (1791-an XII). 70 pièces papier., 1791-1804; 485 Edepot 33; B1
      ADMINISTRATION DEPARTEMENTALE
    - Actes de l’administration départementale: extraits des registres du conseil d’administration et du directoire de la Haute-Saône. 55 pièces papier., 1790-1798; 485 Edepot 34; B2
    - Actes de l’administration départementale: extraits des registres du conseil d’administration du directoire et de l’administration centrale du département de la Haute-Saône (1790-an XII), communiqué du préfet (1860), arrêtés du préfet et du sous-préfet (an VI-1829). 97 pièces., 1790-1860; 485 Edepot 35; B3
      ARRETE PREFECTORAL
  - ADMINISTRATION GENERALE DE LA COMMUNE
    - Administration communale: état des marchés passés par la commune de Selles pour des travaux publics, notamment pour l’église (1790); requête du procureur de la commune de Selles pour que le garde forestier, Nicolas Didier, soit démis de ses fonctions (1792); procès-verbal de reconnaissance d’une anticipation, faite par les héritiers Vaulot sur les biens communaux (an XI); exploit d’huissiers pour l’acquittement par la commune d’hypothèques sur une maison située à Selles (1859). 1 liasse, 5 pièces papier., 1790-1859; 485 Edepot 22; D14
      ADMINISTRATION COMMUNALE
    - Administration de la commune.-Archives communales de Selles: inventaire (1808-1830). Bibliothèque administrative: inventaire des livres et ouvrages (1859). 1 liasse, 4 pièces papier., 1808-1859; 485 Edepot 26; D15
      INVENTAIRE
      ARCHIVES; BIBLIOTHEQUE
    - Conseil municipal, délibérations: registre (25 messidor an VIII-15 juin 1807). 1 registre., 1800-1807; 485 Edepot 36; D1
      DELIBERATION
      CONSEIL MUNICIPAL
    - Conseil municipal, délibérations: registre (2 janvier 1790-30 pluviôse an XII, 27 novembre 1808-9 avril 1809). Contient également: état des officiers et soldats actuellement dans la commune de Selles à qui le maire a donné des lettres d’appel pour se rendre à Vesoul le 25 avril courant [1815], liste des individus de la commune de Selles de l’âge de 20 à 40 ans portés sur le contrôle de la garde nationale (s.d.), liste nominative des grenadiers et chasseurs de la garde nationale désignés par le comité d’organisation en exécution du décret du 10 avril 1815 [1815], registre des votes des citoyens sur l’acte additionnel aux constitutions de l’Empire du 22 avril 1815 présenté à l’acceptation du peuple français [1815], état des réquisitions (1815), état des militaires rentrés dans la commune depuis l’entrée en France des troupes alliées (1815), état des militaires qui ont des titres de créances sur le gouvernement (1815), récépissés d’approvisionnement (1816-1817). 1 registre cartonné recouvert de parchemin., 1790-1817; 485 Edepot 37; D2
    - Conseil municipal, délibérations: registre (25 fructidor an VIII-18 septembre 1810). Contient également: table des décrets déposés au secrétariat de la municipalité de Selles de 1789 à 1792 (s.d.), enregistrement des bulletins des lois envoyés à cette commune réception d’iceux même publication à commencée au 11 vendémiaire an III (s.d.). 1 registre cartonné recouvert de parchemin., 1790-1810; 485 Edepot 38; D3
    - Conseil municipal, délibérations: registre (1er janvier 1808-13 mai 1815). 1 registre., 1808-1815; 485 Edepot 39; D4
    - Conseil municipal, délibérations: registre (4 février 1816-3 juin 1854). Contient également: registre de recette et de dépense de la municipalité de Selles (1790-an XII). 1 registre cartonné., 1790-1854; 485 Edepot 40; D5
    - Conseil municipal, délibérations: registre (6 août 1854-15 septembre 1874). 1 registre cartonné., 1854-1874; 485 Edepot 41; D6
    - Conseil municipal, délibérations: registre (6 décembre 1874-18 juin 1882). 1 registre cartonné., 1874-1882; 485 Edepot 42; D7
    - Conseil municipal, délibérations: registre (25 juin 1882-13 mai 1891). 1 registre cartonné., 1882-1891; 485 Edepot 43; D8
    - Conseil municipal, délibérations: extraits des registres des délibérations. 530 pièces papier., 1801-1922; 485 Edepot 44; D9
    - Actes de l’administration municipale: répertoires des actes soumis à l’enregistrement. 9 pièces papier., 1806-1890; 485 Edepot 45; D10
    - Actes de l’administration municipale: registre de correspondance. 1 registre., 1855-1864; 485 Edepot 46; D11
      CORRESPONDANCE
    - Administration de la commune.-Décrets de l’Assemblée nationale, transcription: registre. 1 registre cartonné recouvert de parchemin., 1789-1790; 485 Edepot 47; D12
      REGISTRE
      ADMINISTRATION
    - Administration de la commune: correspondance, communiqués du préfet et du sous-préfet (1848-1903), inventaire des titres et pièces du greffe de la mairie de Selles (1810). 59 pièces papier., 485 Edepot 48; D13
  - ETAT CIVIL
    - Etat civil: registre des publications de mariages à Selles (1793-an XI); lettres du procureur de la république concernant la tenue des registres (1819-1922). 1 liasse, 53 pièces et cahiers papier., 1793-1922; 485 Edepot 25; E1
      ETAT CIVIL
    - Etat civil: extraits d’état civil envoyés par d’autres communes en vue de transcription ou de mention, expéditions de jugement portant rectification d’actes envoyés en vue de transcription ou de mention. 1 liasse, 90 pièces papier., 1806-1838; 485 Edepot 49; E2
  - POPULATION
    - Population: état des contrats pour la fondation en faveur des pauvres de Selles (1810), recensement général (1804, 1806, 1808-1810, 1812, 1831-1833), mouvement de la population (1831-1832, 1853-1882, 1884-1907). 1 liasse, 74 pièces papier., 1804-1907; 485 Edepot 27; F1
      POPULATION
    - Population.- Recensement quinquennal: tableaux (1836-1896, 1906), instructions (1861, 1866). 1 liasse, 64 pièces papier., 1836-1906; 485 Edepot 50; F2
    - Commerce et industrie.-Chambre de commerce, élections: listes des électeurs (1908-1910, 1912, 1914, 1919-1921). 1 liasse, 20 pièces papier., 1908-1921; 485 Edepot 51; F3
      LISTE ELECTORALE
      CHAMBRE CONSULAIRE
    - Agriculture.-Cerisiers, plantation au Rang de la forêt: procès-verbal d’adjudication (1865). Statistique agricole: recensement des animaux de ferme (1801-1903). 1 liasse, 36 pièces papier., 485 Edepot 52; F4
      STATISTIQUE
    - Agriculture.- Statistique agricole: tableau représentant la statistique du territoire de la commune de Selles (an XI-an XII), instructions (1856-1869), statistique agricole décennale (1882, 1892, 1929), questionnaires de recensement de l’agriculture et du bétail (1929-1930), travail préparatoire à l’élaboration de la statistique décennale (s.d.), recensement des animaux de ferme et des arbres fruitiers (s.d.), registre des cultures (s.d.). Garde du bœuf communal: procès-verbaux d’adjudication, baux, correspondance, extrait du registre des délibérations (1789-1902). 1 liasse, 60 pièces papier, 1 registre, 1 carnet., 1789-1930; 485 Edepot 53; F5
    - Subsistances.-Foires, création dans la commune de Selles: arrêté préfectoral. 1 pièce papier., 1906; 485 Edepot 54; F6
      MANIFESTATION COMMERCIALE; SUBSISTANCES
    - Statistiques: état des rivières, ruisseaux, hameaux et de leur population située sur le territoire de Selles (1810), tableau comparatif des évolutions des maisons et usines dans les communes composant le canton de Vauvillers [1831], sinistres survenus dans la commune de Selles: état (1891, 1894, 1907-1910). 8 pièces papier., 1810-1910; 485 Edepot 55; F7
    - Mesures d’exception.-Carte d’alimentation, établissement: fiche de déclaration vierge. 1 pièce papier., 1918; 485 Edepot 56; F8
      RATIONNEMENT
  - CONTRIBUTIONS, ADMINISTRATIONS FINANCIERES
    - Impôts directs: livre des mutations (1er volume). 1 registre cartonné., 1818-1826; 485 Edepot 57; G1
    - Impôts directs: livre des mutations (2ème volume). 1 registre cartonné., 1826-1829; 485 Edepot 58; G2
    - Impôts directs.- Etat de section: registre (1ère section). 1 registre., 1791; 485 Edepot 59; G3
    - Impôts directs.- Etat de section: registre (2ème section). 1 registre., 1791; 485 Edepot 60; G4
    - Impôts directs.- Etat de section: registre (3ème section). 1 registre., 1791; 485 Edepot 61; G5
    - Impôts directs.- Etat de section: registre (4ème section). 1 registre., 1791; 485 Edepot 62; G6
    - Impôts directs.- Etat de section: registre (5ème section). 1 registre., 1791; 485 Edepot 63; G7
    - Impôts directs.- Etat de section: registre (6ème section). 1 registre., 1791; 485 Edepot 64; G8
    - Impôts directs.- Etat de section: registre (7ème section). 1 registre., 1791; 485 Edepot 65; G9
    - Impôts directs.- Etat de section: registre (8ème section). 1 registre., 1791; 485 Edepot 66; G10
    - Impôts directs.- Répartition des contributions: mandements (an II-1823). Imposition foncière de l’an VIII et de l’an XII: matrices de rôle (an VIII-an XII). Contributions: matrices sommaires (an XIII-1818). Contribuables payant 3 francs et au-dessus d’impôts: état nominatif [1816]. Déclarations tendant à des dégrèvements d’impôts: registre (1902-1921). Recensement des portes et fenêtres: registre (1831). Impôt général sur le revenu: liste des contribuables assujettis et ayant fait leur déclaration (1926-1930). Evaluation des propriétés non bâties: communiqué (1912). Etat de section et plan des parcelles ne portant pas de numéro au plan et devenues imposables: croquis, tableaux indicatifs, plan (1862-1880, s.d.). 1 liasse, 98 pièces papier, 3 registres, 1 plan., 1794-1930; 485 Edepot 67; G11
    - Impôts directs.-Contributions versées par la commune: tableaux (1870-1871, 1881-1882, 1894-1930). Contributions: correspondance, communiqué, arrêté préfectoral (1867-1903, s.d.). Contribution foncière, nouvelle répartition: rapport (1826). Commissaires répartiteurs et classificateurs, nomination: extraits du registre des délibérations du conseil municipal, listes (1807-1929). Contributions sur les voitures, chevaux, mules et mulets et taxes sur les vélocipèdes et sur les billards: rôle primitif (1899). Bœuf banal de la commune de Selles, entretien et logement: rôle de répartition entre les habitants (1808). 1 liasse, 156 pièces papier, 1 livret., 1807-1930; 485 Edepot 68; G12
    - Impôts directs.-Taxes des prestations pour chemins vicinaux: rôles. 1 liasse, 26 pièces papier., 1806-1920; 485 Edepot 69; G13
      ROLE D'IMPOSITION
    - Rapports de la commune avec les diverses administrations au point de vue financier.- Administration de l’enregistrement et des domaines: inventaire des titres, plans, baux, papiers et renseignements concernant les biens de la commune de Selles cédés à la caisse d’amortissement (1813). Postes et télégraphes, organisation et fonctionnement des bureaux: correspondance (1880, 1888-1889, 1898-1909). Bureau téléphonique, gérance: correspondance (1903-1904, 1910). Manœuvres de ballons dirigeables allemands, ordre du sous-préfet de Lure de prévenir les douanes en cas de traversée de la frontière française: communiqué (1910). 1 liasse, 24 pièces papier., 1813-1910; 485 Edepot 70; G14
      CORRESPONDANCE; INVENTAIRE
      ENREGISTREMENT; POSTE; TELEGRAPHE; TELEPHONE
  - AFFAIRES MILITAIRES
    - Affaires militaires: lettres et circulaires imprimées, concernant les militaires de Selles (1790-1818); pièce imprimée pour la surveillance du salpêtre à Selles (1806-1815). 1 liasse, 36 pièces papier, dont 7 imprimés., 485 Edepot 23; H8
      ARMEE
    - Affaires militaires: registre des actes et des ressources de la milice nationale de Selles (1790-1807); à la fin du registre, à l’envers: déclarations des propriétaires d’armes (1792); état des réquisitions (1792-an III); liste des conscrits de Selles et ressources (an IV-an VIII); enregistrement des passeports et des congés absolus militaires (an VIII-1826). 1 registre couvert d’un parchemin., 1790-1836; 485 Edepot 24; H9
      ARMEE; REQUISITIONS MILITAIRES
    - Recrutement: tableaux de recensement des conscrits (an IX-an XI, an XIII-an XIV, 1806-1809, 1811-1814, 1816-1824, 1827-1840, 1842-1849). 1 liasse, 60 pièces papier., 1801-1849; 485 Edepot 71; H1
      RECENSEMENT MILITAIRE
      RECRUTEMENT MILITAIRE
    - Recrutement: tableau de recensement des conscrits. 1 liasse, 66 pièces papier., 1854-1919; 485 Edepot 72; H2
    - Recrutement: correspondance, avis d’inscription sur les tableaux de recensement, récépissés d’avis d’inscription, extrait des registres de l’état civil, notices individuelles, communiqués. 1 liasse, 230 pièces papier., 1855-1924; 485 Edepot 73; H3
    - Recrutement.-Citoyens mobilisables: bulletins individuels. 1 liasse, 113 pièces papier., 1840; 485 Edepot 74; H4
    - Recrutement.-Mutations survenues dans le classement des citoyens mobilisables et rectifications à opérer sur les bulletins transmis à la préfecture: états (1842, 1849-1850). Engagements volontaires: instruction, certificats (1814, 1900). Mise en activité des classes: ordre de route (1899, 1908). Mise en non activité: correspondance (1855). Réserves et armée territoriale, engagements: tableau de recensement, instruction, relevés nominatifs, communiqué, liste nominative, avis d’inscription, attestations, correspondance, bulletins (1832-1876); déclarations de non disponibilité: communiqué (1877); attribution de secours aux familles nécessiteuses: communiqué (1907). Dispensés et soutien de famille: certificats, extraits du registre des actes de l’état civil, feuille de renseignement, correspondance, état nominatif (1809-1908). Permissions et congés: correspondance, certificat, extrait des registres de l’état civil (1818-1894). Officiers, sous-officiers et soldats de l’armée de terre admis à la retraite, recensement général: communiqué (1866). Marine nationale, engagement volontaire: signalement, extrait de matricule (1923). 1 liasse, 136 pièces papier, 4 livrets., 1814-1923; 485 Edepot 75; H5
    - Administration militaire.-Répartition et remplacement des troupes: répertoires (1897, 1901). Demande tendant à obtenir l’adresse d’un militaire: correspondance (1867). Officier payeur au septième régiment de cuirassiers de l’armée des alpes, demande de transmission d’un extrait d’acte de naissance au maire de Selles: correspondance (1849). Approvisionnement de siège, demande de paiement des sommes dues par la commune de Selles: correspondance (1819). Ravitaillement: correspondance, communiqué (1894-1895). Armes et matériel de guerre, centralisation dans les dépôts des chefs lieux d’arrondissement: communiqué (1871); réintégration: communiqué, état (1871-1872). 1 liasse, 12 pièces papier, 2 livrets., 1819-1901; 485 Edepot 76; H6
      ORGANISATION DE L'ARMEE; RAVITAILLEMENT MILITAIRE
    - Administration militaire.-Réquisitions: rôles de répartition, correspondance, communiqués, états, arrêtés préfectoraux (1814-1815), registres de recensement des voitures attelées susceptibles d’être requises, tableau du classement de la réquisition des voitures attelées (1877, 1880, 1883, 1886-1887, 1889, 1892, 1895-1896, 1901, 1904-1905, 1907-1908). 1 liasse, 135 pièces papier., 1814-1908; 485 Edepot 77; H7
      ORGANISATION DE L'ARMEE; REQUISITIONS MILITAIRES
    - Garde nationale.- Organisation: affiche, instruction (1832). Recensement: listes, tables alphabétique du registre matricule, tableaux (1817, 1830-1831, 1841-1845, 1848, 1870, s.d.). Contrôle général du service ordinaire: registres, listes (1809, 1832, s.d.). Contrôle général de la réserve: registre (1832). Visite des armes: feuilles d’appel (1846, 1851). 1 liasse, 23 pièces papier., 1809-1870; 485 Edepot 78; H10
      GARDE NATIONALE
    - Garde nationale, élections: instructions (1831), procès-verbaux (1834, 1840, 1843, 1846, 1848, 1870). 1 liasse, 48 pièces papier, 1 cahier., 1831-1870; 485 Edepot 79; H11
      ELECTION; GARDE NATIONALE
    - Sapeur pompiers.-Décès du deuxième classe Breton: correspondance, inventaire des effets personnels (1860). Membre du conseil supérieur, élection: procès-verbal, feuille de dépouillement, liste électorale, liste de scrutin (1912). Pompe à incendie, acquisition: souscription, engagement, devis, extrait du registre des délibérations du conseil municipal, arrêté préfectoral (1863). 1 liasse, 11 pièces papier., 485 Edepot 80; H12
      SAPEUR POMPIER